【裁判字號】    97,裁,4438
【裁判日期】    970918
【裁判案由】    進口貨物核定完稅價格
【裁判全文】
最  高  行  政  法  院  裁  定
                                      97年度裁字第4438號
上  訴  人  承洋股份有限公司
代  表  人  甲○○
訴訟代理人  劉興源律師
被 上訴 人  財政部基隆關稅局
代  表  人  呂財益
上列當事人間進口貨物核定完稅價格事件，上訴人對於中華民國
95年9月27日臺北高等行政法院94年度訴字第3995號判決，提起
上訴，本院裁定如下：
    主  文
上訴駁回。
上訴審訴訟費用由上訴人負擔。
    理  由
一、按對於高等行政法院判決之上訴，非以其違背法令為理由，
    不得為之，行政訴訟法第242條定有明文。同法第243條第1
    項規定，判決不適用法規或適用不當者，為違背法令；而判
    決有第243條第2項所列各款情形之一者，其判決當然違背法
    令。又提起上訴，應以上訴狀表明上訴理由並應添具關於上
    訴理由之必要證據，復為同法第244條第1項第4款及第2項所
    明定。準此，當事人提起上訴，如以原審判決有行政訴訟法
    第243條第1項不適用法規或適用不當為理由時，其上訴狀應
    有具體之指摘，並揭示該法規之條項或其內容；如以原審判
    決有第243條第2項所列各款情形之當然違背法令為理由時，
    其上訴狀應揭示合於該款之事實。如上訴狀未依此項方法表
    明，即難認為已對原審判決之違背法令有具體之指摘，其上
    訴自難認為合法。
二、本件上訴人對於高等行政法院判決上訴，雖以該判決違背法
    令為由，惟核其上訴理由狀所載內容，無非係就原審取捨證
    據、認定事實之職權行使事項，指摘原審未依證據，未察日
    本商五十鈴公司與英屬維京群島商動力貿易公司間之發票價
    格是否真實，率認該發票價格為上訴人實際進口價格為不當
    ；或就原審已論斷者，泛言未論斷；或就原審所為論斷，泛
    言其論斷矛盾，而未具體表明原判決究有如何不適用法規或
    適用法規不當，或有如何合於行政訴訟法第243條第2項所列
    各款之情形，難認已對原判決之違背法令有具體之指摘。另
    查，原判決業已敘明本件爭點為上訴人所申報繳驗之發票價
    格是否實在，而非動力公司之創設者究係五十鈴公司抑係上
    訴人，因認無傳訊證人山川敬源作證之必要，並以本件事證
    已臻明確，兩造其餘攻擊防禦方法與判決結果不生影響，故
    不逐一論述，於法核無違誤。上訴人仍執陳詞，指摘原判決
    不當，依首揭規定及說明，其上訴為不合法，應予駁回。
三、依行政訴訟法第249條第1項前段、第104條、民事訴訟法第
    95條、第78條，裁定如主文。
中    華    民    國    97    年    9     月    18    日
                    最高行政法院第四庭
                        審判長法官  鍾  耀  光
                              法官  林  茂  權
                              法官  姜  仁  脩
                              法官  王  德  麟
                              法官  黃  清  光
以  上  正  本  證  明  與  原  本  無  異
中    華    民    國    97    年    9     月    18    日
                              書記官  王  史  民


司法院資訊處製作；財團法人民間司法改革基金會備份。
